臺灣桃園地方法院民事簡易判決
110年度桃小字第1317號
原      告  江朝金  
被      告  張健宏  
上列當事人間請求解除契約事件，本院於民國110年1月5日言詞
辯論終結，判決如下：
    主      文
原告之訴駁回。
訴訟費用新臺幣壹仟元由原告負擔。
    事實及理由
壹、程序方面：
按訴狀送達後，原告不得將原訴變更或追加他訴，但擴張或減縮
應受判決事項之聲明者，不在此限，民事訴訟法第255條第1項但
書第3款定有明文，且依同法第436條之23準用第436條第2項規定
，於小額訴訟程序亦準用之。本件原告起訴聲明原為：被告應給
付原告新臺幣（下同）9,000元，及自起訴狀繕本送達翌日起至
清償日止，按年息5%計算之利息（見本院卷第3頁）；嗣於民國1
10年11月16日具狀變更請求之本金為6,000元（見本院卷第42頁
）。核其所為，係減縮應受判決事項之聲明，合乎上開規定，應
予准許。
貳、實體方面：
一、原告主張：原告先前委託被告至其位在桃園市桃園區之居所
    安裝監視器，並向被告以3,000元購買中古電腦1台（下稱系
    爭電腦），以供連接觀看監視器畫面使用；嗣因系爭電腦無
    法使用，又依被告之說明，購買電腦零件由被告修理，因而
    支出3,000元；然系爭電腦仍然無法連接監視器使用，故請
    求被告退還上開款項。並聲明：被告應給付原告6,000元，
    及自起訴狀繕本送達翌日起至清償日止，按年息5%計算之利
    息。
二、被告則以：原告有以3,000元向其購買系爭電腦，及以3,000
    元另購顯示卡；但系爭電腦實際上已經原告使用了1年多，
    並無不能使用的情形；且被告已有應原告要求，將系爭電腦
    送請其他業者測試，確認無問題後送回原告處，原告卻仍聲
    稱系爭電腦不能使用，應無理由。並聲明：原告之訴駁回。
三、本院之判斷：
(一)按當事人主張有利於己之事實者，就其事實有舉證之責任，
    民事訴訟法第277條前段定有明文；具體而言，於訴訟中主
    張權利存在者，應就權利發生之要件事實負舉證責任，主張
    權利不存在或消滅者，則應就權利障礙、消滅、排除等要件
    事實負舉證責任。而於買賣契約之買受人主張解除契約返還
    價金之情形，無論其係依買賣瑕疵擔保或債務不履行之相關
    規定行使權利，買賣物存在瑕疵或出賣人之給付不符債之本
    旨之事實，均屬其權利發生之要件事實，而應由買受人負舉
    證之責。
(二)本件原告向被告以3,000元購買系爭電腦，及以3,000元購買
    顯示卡零件之事實，為被告所不爭執，兩造間有此等買賣契
    約存在，先可認定。然原告主張系爭電腦與顯示卡無法供連
    接觀看監視器畫面使用，存有物之瑕疵，且不符債之本旨一
    節，則為被告所否認。而就此部分之事實，原告雖提出兩造
    間通訊軟體對話紀錄為據（見本院卷第6、7、23、24、27、
    44頁），但觀諸其等對話內容，均僅是原告片面指摘系爭電
    腦無法使用、被告沒有修好云云，而未見被告坦認此情，亦
    無從由其等對話脈絡推論原告所述為真；又由原告所提電腦
    開機設定畫面、監視器畫面照片（見本院卷第23、27、35頁
    ），亦無從確認系爭電腦是否有無法開機使用之情形，或因
    電腦之缺陷而無法正常顯示監視器畫面之情事；至於原告提
    出之系爭電腦主機照片（見本院卷第22、33、46頁），僅顯
    示系爭電腦外觀，更無從判斷其有無不能使用之瑕疵；另原
    告於言詞辯論時經本院詢問，仍堅稱其提出之簡訊對話紀錄
    已足證明其主張，而無其他證據提出或聲請調查，系爭電腦
    存有物之瑕疵，或因無法連結監視器使用而不符債之本旨之
    事實，即無法認定，原告以此主張解除契約返還價金，即難
    認有理。
四、綜上所述，原告依買賣瑕疵擔保及債務不履行之法律關係，
    請求被告給付如其聲明所示，為無理由，應予駁回。
五、本件結論已臻明確，兩造其餘攻擊防禦方法與所提證據，經
    審酌均不至影響判決結果，故不逐一論述。
六、訴訟費用負擔之依據：民事訴訟法第78條，並依同法第436
    條之19第1 項確定訴訟費用額為1,000 元。
中　　華　　民　　國　　111 　年　　1 　　月　　21　　日
                  桃園簡易庭  法  官  陳逸倫
以上為正本係照原本作成。
如不服本判決，應於送達後20日內，向本院提出上訴狀並表明上
訴理由，如於本判決宣示後送達前提起上訴者，應於判決送達後
20日內補提上訴理由書（須附繕本）。
如委任律師提起上訴者，應一併繳納上訴審裁判費。   
中　　華　　民　　國　　111 　年　　1 　　月　　21　　日
                              書記官  洪惠娟
附錄：
一、民事訴訟法第436條之24第2項：
　  對於小額程序之第一審裁判上訴或抗告，非以其違背法令為
    理由，不得為之。
二、民事訴訟法第436條之25：
　  上訴狀內應記載上訴理由，表明下列各款事項：
　  ㈠原判決所違背之法令及其具體內容。
　  ㈡依訴訟資料可認為原判決有違背法令之具體事實。
三、民事訴訟法第471條第1項：（依同法第436條之32第2項規定
    於小額事件之上訴程序準用之）
    上訴狀內未表明上訴理由者，上訴人應於提起上訴後20日內
    ，提出理由書於原第二審法院；未提出者，毌庸命其補正，
    由原第二審法院以裁定駁回之。